【裁判字號】    92,裁,536
【裁判日期】    920429
【裁判案由】    有關徵收補償事務
【裁判全文】
最  高  行  政  法  院  裁  定                    九十二年度裁字第五三六號
    上  訴  人  甲○○
    被 上訴 人  高雄縣政府
    代  表  人  乙○○
右當事人間因有關徵收補償事務事件，上訴人對於中華民國九十一年三月五日高雄高
等行政法院九十年度訴字第一九九七號判決，提起上訴，本院裁定如左：
    主  文
上訴駁回。
上訴審訴訟費用由上訴人負擔。
    理  由
一、按對於高等行政法院判決之上訴，非以其違背法令為理由，不得為之，行政訴訟
    法第二百四十二條定有明文。同法第二百四十三條第一項規定，判決不適用法規
    或適用不當者，為違背法令；而判決有第二百四十三條第二項所列各款情形之一
    者，其判決當然違背法令。又提起上訴，應以上訴狀表明上訴理由並應添具關於
    上訴理由之必要證據，復為同法第二百四十四條第一項第四款及第二項所明定。
    準此，當事人提起上訴，如以原審判決有行政訴訟法第二百四十三條第一項不適
    用法規或適用不當為理由時，其上訴狀應有具體之指摘，並揭示該法規之條項或
    其內容；如以原審判決有第二百四十三條第二項所列各款情形之當然違背法令為
    理由時，其上訴狀應揭示合於該款之事實。如上訴狀未依此項方法表明，或其所
    表明者，顯與上開法條規定之情形不相合時，即難認為已對原審判決之違背法令
    有具體之指摘，其上訴自難認為合法。
二、原判決以：依高雄縣政府舉辦公共工程拆遷建築物補償辦法第二條、第九條第一
    款、第三款及第十五條規定，建築物因全部拆遷，加發「自住搬遷補償費」及「
    生活安置費」，自須於辦理查估時有「居住事實」及「現住人口」始足當之。查
    上訴人所有坐落高雄縣林園工業區隔離綠帶範圍內公有土地上之系爭建物，於被
    上訴人辦理查估作業時，因無法提出合法文件，乃按上開補償辦法第十五條規定
    ，依所定補償標準百分之七十予以救濟，就該建物之加強磚造、鐵架石棉瓦雨遮
    、磚造三項補償，共計核發上訴人拆遷救濟金新臺幣十八萬四千八百六十七元，
    惟上訴人認為漏列自住搬遷補償費、生活安置費及電錶遷移費，而提出異議，經
    被上訴人於八十九年六月十五日辦理第二次複估作業，認定上訴人無居住事實，
    以八十九年六月十九日八九府地價字第八九○○一○○八六七號函復上訴人略以
    ：「．．．經查該建物僅有木板紗門平時即未上鎖，空屋內堆放雜物，亦無一般
    家庭生活設備，顯見並無居住事實，依本府頒布實施之舉辦公共工程拆遷建築物
    補償辦法第九條規定『自有房屋自住並有居住事實者，每戶發給自有房屋自住搬
    遷補償費五萬元』準此台端請求給予補列自行搬遷補償費及人口安置費，顯與規
    定不符，本府歉難照辦。三、另有關台端請求補列電錶遷移費乙節，經查現場並
    無電錶，業經台端證實無誤」等語，予以否准，此有高雄縣林園工業區公有隔離
    綠帶範圍內公有土地上地上建築物補償清冊、被上訴人工程計算書、八十九年六
    月十九日八九府地價字第八九○○一○○八六七號函等影本附卷可稽。從而，被
    上訴人以系爭建物上訴人並無居住之事實，亦無設置電錶，乃未准補列自住搬遷
    補償費、生活安置費及電錶遷移費，其認事用法並無違誤，訴願決定予以維持，
    亦無不合。起訴意旨求予撤銷，並請求被上訴人給付上開補償費新臺幣六萬五千
    元，非有理由，至上訴人其餘之主張及陳述，核與判決結果不生影響，爰不再逐
    一論述；又上訴人請求向林園電力公司調閱復電申請安裝施工表，亦核無必要，
    因將上訴人之訴駁回，尚不生違背法令問題。上訴人對原判決提起上訴，無非就
    其主張有存摺證明有支出水電費，應向電力公司調閱復電申請安裝施工紀錄表以
    資佐證有電錶存在；而「居住事實」法律並無限定其「使用住宅方式及時間」；
    只要有「居住」與「遷離」即應發給補償費等事實為爭執，其任意指摘原審取捨
    證據、認定事實之職權行使為不當，聲明廢棄原判決，揆之前開說明，其上訴所
    表明者，顯與前開法條規定之情形不合，難認為已對原判決之違背法令有具體之
    指摘，其上訴自難認為合法，應予駁回。
三、依行政訴訟法第二百四十九條第一項前段、第一百零四條、民事訴訟法第九十五
    條、第七十八條，裁定如主文。
中    華    民    國    九十二      年      四        月    二十九      日
                    最 高 行 政 法 院  第 四 庭
                                審 判 長 法  官      廖  政  雄
                                         法  官      趙  永  康
                                         法  官      林  清  祥
                                         法  官      鍾  耀  光
                                         法  官      姜  仁  脩
右  正  本  證  明  與  原  本  無  異
                                         法院書記官  蘇  金  全
中    華    民    國    九十二      年      四        月    二十九      日


司法院資訊處製作；財團法人民間司法改革基金會備份。
